【裁判字號】    98,消債清,74
【裁判日期】    980611
【裁判案由】    清算事件
【裁判全文】
台灣台中地方法院民事裁定            98年度消債清字第74號
    聲  請  人
    即  債務人  丙○○
    代  理  人  賴宜孜  律師
    相  對  人
    即  債權人  花旗(台灣)商業銀行股份有限公司
    法定代理人  丁○○
    相  對  人
    即  債權人  台北富邦商業銀行股份有限公司
    法定代理人  高朝陽
    相  對  人
    即  債權人  美商花旗銀行股份有限公司
    法定代理人  甲○○
    相  對  人
    即  債權人  渣打國際商業銀行股份有限公司
    法定代理人  戊○○
    相  對  人
    即  債權人  萬泰商業銀行股份有限公司
    法定代理人  乙○○
    相  對  人
    即  債權人  永豐信用卡股份有限公司
    法定代理人  尹衍樑
    相  對  人
    即  債權人  萬榮行銷顧問股份有限公司
    法定代理人  己○○
上列當事人因消費者債務清理事件聲請清算，本院裁定如下：
    主    文
債務人丙○○自中華民國98年 6月11日16時起開始清算程序，並
同時終止清算程序。
    理    由
一、按法院開始清算程序之裁定，應載明其年、月、日、時，並
    即時發生效力；債務人之財產不敷清償清算程序之費用時，
    法院應裁定開始清算程序，並同時終止清算程序，消費者債
    務清理條例第83條第1項、第85條第1項分別定有明文。
二、本件聲請人即債務人聲請意旨略以：因聲請人之財產及收入
    不足以清償債務，前曾依照中華民國銀行公會會員辦理消費
    金融案件無擔保債務協商機制與金融機構成立協商，協商條
    件為月付新台幣 7,873元，惟因聲請人遲延繳款後，債權人
    就拒絕聲請人以協商條件還款，而自96年 4月後未再清償，
    而聲請人目前以打零工維生，一個月收入約15,000元，扣除
    一家四口（債務人已離婚，自己、母親、二名子女）生活必
    要費用，已無能力清償債務，故聲請人無力繼續履行原協商
    條件，顯係因非可歸責於己之事由致履行有重大困難，又聲
    請人即債務人又未經法院裁定開始更生程序或許可和解或宣
    告破產，爰聲請清算等語。
三、經查：債務人所主張之上開事實，業據提出國民身分證、戶
    籍謄本、債權人清冊（債務 652,573元）、財產及收入狀況
    說明書、財團法人金融聯合徵信中心當事人查詢個人資料(
    信用報告）回覆書、財政部台灣省中區國稅局財產歸屬資料
    清清單、財政部台灣省中區國稅局95、96年度綜合所得稅各
    類所得資料清單、台中縣鐵工職業工會信函、存摺影本附卷
    為證，此外又查無聲請人即債務人有消費者債務清理條例第
    6 條第3項、第8條或第82條第2項所定駁回清算聲請之事由
    存在，則聲請人即債務人聲請清算，應屬有據。再查，依據
    聲請人即債務人所提財產及收入狀況說明書所載及全國財產
    稅總歸戶財產查詢清單，債務人並無其他財產，再參酌本件
    清算程序之規模，堪認債務人之財產應不敷清償清算程序之
    費用，自應裁定開始本件清算程序，並同時終止清算程序，
    爰裁定如主文。
中    華    民    國    98    年    6     月    11    日
                  民事庭法  官  顏世傑
上為正本係照原本作成
「開始清算程序」之裁定不得抗告，如不服「同時終止清算程序
」之裁定，應於裁定送達後10日內，以書狀向本院提出抗告，並
繳納抗告費新臺幣1000元。
中    華    民    國    98    年    6     月    11    日
                        書記官  楊媛筑


司法院資訊處製作；財團法人民間司法改革基金會備份。
